

MỤC TIÊU NGHỀ NGHIỆP

Xin kính chào các công ty. Áp Dụng những kiến thức đã học và kinh nghiệm tích lũy vào công việc. Không ngừng học hỏi trao dồi nâng cao kiến thức của bản thân , Làm việc trong môi trường chuyên nghiệp, năng động, Có thu nhập phù hợp với năng lực

Làm việc với phương châm cẩn thận, uy tín và có lợi nhất cho doanh nghiệp.

Chân thành cảm ơn!

THÔNG TIN CÁ NHÂN

Ngày sinh 23/07/1989 Quốc tịch Việt Nam

Tình trạng hôn nhân Đã kết hôn

Giới tính Nữ

NGOAI NGỮ

Tiếng Anh Trung Cấp

KỸ NĂNG

Làm Việc Chịu Áp Lực Cao Cẩn Thận Cân Đối Tài Chính Lập Kế Hoạch Thời Gian Làm Việc Nhóm

THÔNG TIN LIÊN HỆ

- ★ thuttl89@gmail.com
- +84985392448
- Q GÒ VẤP TPHCM, Quận Gò Vấp, Hồ Chí Minh, Việt Nam

tran thi le Thu

Kế Toán Tổng hợp - Kế Toán Trưởng - 6 Năm Kinh Nghiệm

KINH NGHIỆM LÀM VIỆC

KÉ TOÁN TỔNG HỢP

CÔNG TY TNHH TM DV FISH GOLDEN 01/2022 - Hiện Tai (1 năm 10 tháng)

- theo dõi , nhập liệu, xử lý trên phần mềm bán hàng kiotviệt
- Khai thuế hàng tháng, quý, làm báo cáo tài chính năm
- Sử dụng thành thạo Misa
- Kế toán thanh toán xuất nhập khẩu
- Tư vấn về quy định thuế hiện hành
- Ngoài ra còn biết làm các thủ tục hồ sơ thành lập, giải thể doanh nghiệp, các hồ khác liên quan...

KÉ TOÁN TỔNG HỚP

CÔNG TY TNHH TM & DL AN PHONG 06/2013 - 10/2019 (6 năm 4 tháng)

- Quản lí , theo dõi thu chi của Công ty - Quản lí , theo dõi công nợ phải thu khách hàng, phải trả nhà cung cấp, lên lịch thanh toán. - Quản lí lưu trữ hồ sơ dữ liệu kế toán, dữ liệu công ty. - Nhập liệu, xuất hóa đơn, khai thuế, lên báo cáo tài chính. - Quyết toán thuế. - Tư vấn Thuế

LÀM VIỆC TAI NHÀ KẾ TOÁN THUẾ

LÀM VIỆC TẠI NHÀ KẾ TOÁN THUẾ 11/2019 - 12/2021 (2 năm 1 tháng)

Khai thuế, làm bctc năm - Giai thể, thành lập doanh nghiệp, thủ tục thuế ban đầu, và các hồ sơ liên quan khác - Quyết toán thuế. - Tư vấn Thuế

♦ KẾ TOÁN

Cty TNHH TM - DV QC Phát Triển Nét Việt 01/2012 - 05/2012 (4 tháng)

theo dõi thu chi của Công ty - theo dõi công nợ phải thu khách hàng, phải trả nhà cung cấp, lên lịch thanh toán. - Lưu trữ hồ sơ dữ liệu kế toán, dữ liệu công ty. - Nhập liệu, xuất hóa đơn, khai thuế

HỌC VẤN

Quản tri tài chính

Cử nhân - TRƯỜNG ĐẠI HỌC TÔN ĐÚC THẮNG 09/2007 - 10/2011 (4 năm 1 tháng) KHÁ

CHỨNG CHỈ

♦ TOIEC 500

♦ TIN HỌC A B

NGHIỆP VỤ NGÂN HÀNG